【裁判字號】    98,上易,205
【裁判日期】    980623
【裁判案由】    清償借款
【裁判全文】
臺灣高等法院民事判決                 98年度上易字第205號
上  訴  人  乙○○
被上訴人    合作金庫商業銀行股份有限公司
法定代理人  丁○○
訴訟代理人  丙○○
            甲○○
上列當事人間清償借款事件，上訴人對於中華民國97年12月11日
臺灣臺北地方法院97年度審訴字第488號第一審判決提起上訴，
，本院於98年6月9日言詞辯論終結，判決如下：
    主  文
上訴駁回。
第二審訴訟費用由上訴人負擔。
原判決主文第二項更正為「被告炫泰國際服飾有限公司或被告乙
○○應給付原告新臺幣拾參萬肆仟玖佰貳拾元，及其中新臺幣壹
拾貳萬陸仟零貳拾柒元部分，自民國九十七年八月四日起至清償
日止，按年息百分之九計算之利息，暨按上開利率百分之十計算
之違約金。」。
    事實及理由
一、被上訴人起訴主張：原審被告炫泰國際服飾有限公司（下稱
    炫泰公司）於民國93年 3月12日邀同上訴人為持卡人與伊訂
    定商務卡使用契約，領用卡號為0000000000000000之商務卡
    ，約定上訴人領用系爭商務卡後，得於各特約商店記帳消費
    ，但就使用系爭商務信用卡所生之債務，應與炫泰公司負連
    帶清償責任，並應於當期繳款截止日前向伊全部清償，或以
    循環信用方式繳付最低應繳金額， 餘款按年息百分之9計付
    循環信用利息，如有逾期繳納，除仍應給付利息外，另按上
    開利率百分之10計付違約金。詎上訴人使用上開商務卡至97
    年 8月3日止，累計積欠消費記帳新臺幣（下同）134,920元
    （其中消費款126,027元，利息8,893元）及依上開約定利率
    計算之利息、違約金已經屆期迄未清償等語。爰依消費借貸
    契約法律關係，求為命上訴人及（按應為「或」之誤載）炫
    泰公司應給付134,920元及其中126,027元自97年8月4日起至
    清償日止，按年息百分之9計付利息， 暨按上開利息（按應
    為「利率」之誤載）百分之10計付違約金；如炫泰公司已為
    給付，上訴人於炫泰公司給付金額範圍內，按比例免給付義
    務之判決。上訴人則以：系爭商務卡消費皆為公司所支出，
    且伊早已離職，並將系爭商務卡剪卡返還被上訴人，被上訴
    人不應向伊追討商務卡債務云云。原審判決上訴人敗訴，上
    訴人不服提起上訴，並聲明：(一)原判決不利於上訴人部分廢
    棄。(二)上開廢棄部分，被上訴人在第一審之訴及假執行之聲
    請均駁回。
二、經查被上訴人主張之上開事實，業據其提出與所述相符之合
    作金庫商業銀行商務卡約定條款、合作金庫銀行商務卡申請
    書、商務卡授權持卡人個人資料暨聲明書、信用卡逾期帳款
    轉列催收款通知書、信用卡消費明細帳單等件為證（見原審
    卷第8頁至第40頁）， 且為上訴人所不爭執，堪信為真實。
    上訴人雖辯稱：系爭商務卡消費皆為公司所支出，且伊早已
    離職，並將系爭商務卡剪卡返還被上訴人，被上訴人不應向
    伊追討商務卡債務云云。惟查上訴人並不爭執有於「商務卡
    授權持卡人個人資料及聲明書」上簽名，而查上開聲明書於
    緊接上訴人簽名之上方即明文記載：「本人因使用貴行商務
    卡所生之一切債務，與申請人負連帶清償責任。」等文字（
    見原審卷第17頁），其內容簡明且字數不多，應為一般人可
    輕易閱讀並明暸其意涵，堪認上訴人就持有系爭商務卡為炫
    泰公司消費支出時，應與炫泰公司負連帶清償該商務卡債務
    責任之結果，已有相當之認識，故其所辯係為公司支出不應
    負責云云，即非可取。又查上訴人雖於96年11月間自炫泰公
    司離職，且於96年 6月間即已剪卡返還被上訴人，惟查被上
    訴人所請求之系爭商務卡簽帳債務係上訴人於95年3月1日前
    所消費積欠者（見原審卷第31頁至第40頁之明細），而依上
    開聲明書之記載，上訴人須就其使用商務卡所生之一切債務
    ，與炫泰公司負連帶清償責任，故上訴人所辯因離職及剪卡
    而不須負清償責任云云，亦非可取。
三、綜上所述，被上訴人依消費借貸契約法律關係，請求上訴人
    與炫泰公司應給付134,920元及其中126,027元自97年8月4日
    起至清償日止，按年息百分之9計算之利息， 暨按上開利率
    百分之10計算之違約金；如炫泰公司已為給付，上訴人於上
    開給付範圍內，按比例免給付義務，洵屬有據，應予准許。
    從而，原審所為上訴人敗訴之判決，並無不合。上訴論旨指
    摘原判決不當，求予廢棄改判，為無理由。又依被上訴人在
    原審之聲明內容觀之（見原審卷第57頁至第58頁），被上訴
    人係主張上訴人與炫泰公司應負不真正之連帶給付責任，並
    非共同給付責任，而原判決理由亦為如是認定，故原判決主
    文第二項前段記載將「被告炫泰國際服飾有限公司及被告乙
    ○○應給付原告新臺幣拾參萬肆仟玖佰貳拾元．．．」，應
    屬誤載，爰依民事訴訟法第232條第1項規定，更正為「被告
    炫泰國際服飾有限公司或被告乙○○應給付原告新臺幣拾參
    萬肆仟玖佰貳拾元．．．」。一併敘明之。
四、據上論結，本件上訴為無理由，依民事訴訟法第449條第1項
    、第78條，判決如主文。
中    華    民    國    98    年    6    月     23    日
                    民事第十六庭
                        審判長法  官  劉靜嫻
                              法  官  湯美玉
                              法  官  謝碧莉
正本係照原本作成。
不得上訴。
中    華    民    國    98    年    6     月    23    日
                              書記官  李翠齡


司法院資訊處製作；財團法人民間司法改革基金會備份。
